【裁判字號】    92,婚,254
【裁判日期】    920613
【裁判案由】    
【裁判全文】
臺灣桃園地方法院民事判決  九十二年度婚字第二五四號
    原      告  乙○○
    被      告  甲○○
右當事人間請求離婚等事件，本院判決如左：
    主      文
准原告與被告離婚。
原告其餘之訴駁回。
訴訟費用由被告負擔十分之一，餘由原告負擔。
    事      實
甲、原告方面：
  一、聲明：
      (1)、准原告與被告離婚。
      (2)、被告應給付原告贍養費新台幣（下同）二百萬元。
      (3)、訴訟費用由被告負擔。
  二、陳述：
      (1)、兩造於民國八十九年三月十五日在鈞院公證結婚，嗣因故於同年十一月十
          三日協議離婚後，又於同年十二月二十四日再結婚，惟婚後被告依然性情
          凶暴不穩，二年多來，除長期不回家與原告共同生活外，僅偶爾回家，且
          回家時不但未支付家庭生活費用，反而欲向原告索取費用，甚或藉故毆打
          原告，亦曾無故毀損原告所有之汽車二部，亦曾在外結交女友並經常與女
          友鄭稚霖以書信打擾原告，經原告報警查尋，於警查尋獲後，更向警表示
          不願意回來與原告生活，兩造之婚姻已生破綻而臻無法回復之程度，原告
          亦無法忍受此種不堪同居之苦，爰依民法第一千零五十二條第一項第三款
          及第二項規定請求離婚，並請求擇一為有利原告之裁判。
      (2)、原告於判決離婚後生活將陷於困難，併依民法第一千零五十七條之規定，
          請求被告應給付原告贍養費二百萬元。
  三、證據：提出戶籍謄本二份、桃園縣警察局桃園分局武陵派出所受（處）理查尋
      人口案件登記表一份、本院九十一年度家護字第三二一號民事通常保護令影本
      一份、勝元汽車修理廠估價單三張、敏盛綜合醫院領藥條一紙、天主教耕莘醫
      院醫療費用收據一份、被告所書私信一紙、訴外人鄭稚雯相片一楨、結婚及車
      損等照片四十楨等為證。
乙、被告方面：
    被告經合法通知，未於言詞辯論期日到場，亦未提出任何書狀為聲明或陳述。
丙、本院依職權調取九十一年度家護字第三二一號通常保護令民事卷宗及函國稅機關
    查詢兩造之財產歸戶資料。
    理      由
一、被告雖設籍於台北縣中和市○○街十九巷五十八號三樓且現居該址所，惟兩造結
    婚後係共住於桃園縣桃園市○○路○段九巷七號原告現住所，且本件訴之原因事
    實（含民法第一千零五十二條第一項第三款不堪同居虐待、第二項其他難以維持
    婚姻之重大事由）係分別發生於桃園縣及台北縣，依民事訴訟法第五百六十八條
    第一項但書規定，本院對之自有管轄權；又被告經合法通知，未於言詞辯論期日
    到場，查無民事訴訟法第三百八十六條各款所列情形之一，爰依原告之聲請，由
    其一造辯論而為判決，均先予敘明。
二、本件原告主張兩造於民國八十九年三月十五日在本院公證結婚，嗣因故於同年十
    一月十三日協議離婚後，又於同年十二月二十四日再結婚，惟被告婚後依然性情
    凶暴不穩，二年多來，除長期不回家與原告共同生活外，僅偶爾回家，且回家時
    不但未支付家庭生活費用，反而欲向原告索取費用，甚或藉故毆打原告，亦曾無
    故毀損原告所有之汽車二部，亦曾在外結交女友並經常與女友鄭稚霖以書信打擾
    原告，經原告報警查尋，於警查尋獲後，更向警表示不願意回來與原告生活，兩
    造之婚姻已發生破綻而達無法回復之程度，原告亦無法忍受此種不堪同居之苦，
    故依民法第一千零五十二條第一項第三款及第二項規定請求裁判離婚等情，有原
    告所提出之戶籍謄本二份、桃園縣警察局桃園分局武陵派出所受（處）理查尋人
    口案件登記表一份、本院九十一年度家護字第三二一號民事通常保護令影本一份
    、勝元汽車修理廠估價單三張、敏盛綜合醫院領藥條一紙、天主教耕莘醫院醫療
    費用收據一份、被告所書私信一紙、訴外人鄭稚雯相片一楨、結婚及車損照片四
    十楨等為證，並經本院調取九十一年度家護字第三二一號通常保護令民事卷宗核
    閱無訛，被告經合法通知未於言詞辯論期日到場爭執，亦未提出任何書狀為抗辯
    或作有利之陳述，依上列證據，自堪信原告之主張為真實。
三、按夫妻間有難以維持婚姻之重大事由，無可歸責之一方得請求離婚，民法第一千
    零五十二條第二項有明文規定，此之所定是否有難以維持婚姻而得請求離婚之重
    大事由，主要係以婚姻是否已生破綻而臻無法回復之望為判斷標準，且此判斷不
    可由原告已喪失維持婚姻意欲之主觀面來加以認定，而應依客觀標準即難以維持
    婚姻之事實，是否已達倘處於同一境況，任何人均將喪失維持婚姻希望之程度以
    決之。綜核兩造間之婚姻中，隱藏著被告之長期不回家、未支付家庭生活費用、
    偶爾回家亦僅係欲索款花用、甚或藉詞毆打原告、毀損家中器物及原告所有之汽
    車、在外結交女友及發交載有原告隱瞞年齡身分騙婚、死不肯離婚又大開口要贍
    養費一千萬元、愛財如命、介紹婚友騙錢等內容之私信予原告等等不和諧情節，
    再參諸本院九十一年家護字第三二一號通常保護令之民事卷宗內所附由被告書立
    載有隱瞞自行休假外遊、隱瞞發薪情形、今後願如數交付薪資所得、不再打色情
    電話或涉足色情場所、對原告絕無二心且不再讓原告傷心落淚、不再將家務事告
    知親友、絕不再惡言相向、夫妻若有口角絕不動手或有粗暴行為等內容之悔過書
    七張等情以觀，於客觀上可認任何人倘處於此相同情狀下，均有喪失維持婚姻意
    願之程度，而符合民法第一千零五十二條第二項所定難以維持婚姻之重大事由。
    且依右列之析述，被告自有可歸責原因。準此，則原告依據民法第一千零五十二
    條第二項之規定請求離婚，於法並無不合，應予准許。至原告其餘依據同法條第
    一項第三款規定所另為之離婚競合請求，即毋庸再為審酌，附此說明。
四、按夫妻無過失之一方，因判決離婚而陷於生活困難者，他方縱無過失，亦應給與
    相當之贍養費，民法第一千零五十七條固定有明文。惟依此規定，於判決離婚時
    ，關於贍養費之請求，自以無過失之一方確因判決離婚而陷於生活困難者，始得
    請求之。本件經訊原告稱其目前幫人煮飯，月收入約二萬多元等語（參見本院民
    國九十二年四月四日言詞辯論筆錄），且經本院依職權函查結果，被告名下僅有
    汽車一部（經原告稱該車應已出售）外，別無其他財產，而原告則有房屋兩間（
    公告現值計二百二十七萬四千四百九十八元）及汽車一部（經原告稱已報廢），
    此有財政部台灣省北區國稅局桃園縣分局、中和稽徵所分別函附之財產歸屬資料
    清單、歸戶財產查詢清單等各一份在卷足憑，尚難認原告因本件判決離婚後確有
    陷於生活困難之情事，是原告請求被告應給付贍養費二百萬元部分，於法規定不
    合，應予駁回。
五、據上論結：本件原告之訴，為一部有理由，一部無理由，依民事訴訟法第七十九
    條但書，判決如主文。
中      華      民      國    九十二    年      六      月     十三     日
                                          臺灣桃園地方法院家事法庭
                                              法  官  鄭新後
右正本證明與原本無異。
如對本判決上訴，須於收受決正本後二十日內提出上訴狀（須按他造人數附繕本）。
中      華      民      國    九十二    年      六      月     十三     日
                                              書記官  許瑞鴻


司法院資訊處製作；財團法人民間司法改革基金會備份。
